【裁判字號】    89,訴,246
【裁判日期】    890617
【裁判案由】    侵權行為損害賠償
【裁判全文】
臺灣彰化地方法院民事裁定  八十九年度訴字第二四六號
    原  告  甲  ○
    被  告  乙○○
右當事人間請求侵權行為損害賠償事件，經本院刑事庭裁定移送（八十八年度附民字
第一三四號），本院裁定如左：
    主    文
原告之訴及假執行之聲請均駁回。
訴訟費用由原告負擔。
    理    由
一、原告聲明求為判決被告給付原告新臺幣（下同）四萬元及自起訴狀繕本送達翌日
    起至清償日止按年息百分之五計算之利息（原告請求名譽損害賠償二十五萬元及
    利息部分另以判決為之）。其陳述略稱：被告於民國八十七年三月二十六日下午
    一時三十分許，至彰化縣二林鎮○○街一百五十一號原告經營擇日命相之住所，
    因向原告索討賣屋款項未果，意欲追打原告，經原告走避，竟意圖散布於眾，在
    上開住所大門，張貼毀損原告及原告之妻名譽文字之海報，經原告之妻上前阻止
    ，被告乃又基於傷害之故意，出手毆打原告之妻成傷。被告上開加重誹謗、傷害
    犯行，業經鈞院以八十七年度易字第一一四七號、臺灣高等法院臺中分院八十九
    年度上易字第二七五號判決有罪確定在案。被告追打原告之行為，使原告受驚呼
    救，急欲走避，因而頭疼、心不安、多夢，夢中被告欲追殺原告，致原告驚懼不
    能工作，爰依侵權行為之法律關係，求為判決被告給付原告喪失勞動能力之損害
    四萬元等語。
二、按原告之訴，有起訴不合程式或不備其他要件之情形者，法院應以裁定駁回之，
    民事訴訟法第二百四十九條第一項第六款定有明文；又因犯罪而受損害之人，固
    得於刑事訴訟程序附帶提起民事訴訟，對於被告請求回復其損害，但其請求回復
    之損害，以被訴犯罪事實所生之損害為限，否則縱令得依其他事由，提起民事訴
    訟，亦不得於刑事訴訟程序附帶為此請求，亦有最高法院六十年臺上字第六三三
    號判例可稽。經查：本件係原告在被告被訴加重誹謗及傷害之刑事訴訟程序附帶
    提起之民事訴訟，經本院刑事庭裁定移送民事庭審判者，有前揭卷宗在卷可稽，
    而前揭刑事確定判決並未認定被告就追打原告甲○之部分應負刑事責任，則依前
    開規定，原告所主張就被告追打伊所生喪失勞動能力損害部分，既非因犯罪而受
    之損害，自不得提起附帶民事訴訟。原告此部分之起訴，於法自有未合，應予駁
    回。
三、依民事訴訟法第二百四十九條第一項第六款、第九十五條、第七十八條，裁定如
    主文。
中      華      民      國    八十九    年      六      月     十七     日
                                    臺灣彰化地方法院民事第二庭
~B法      官  何志通
右為正本係照原本作成
如對本裁定抗告須於裁定送達後十日內向本院提出抗告狀
~B法院書記官  林文斌
中      華      民      國    八十九    年      六      月     二十     日


司法院資訊處製作；財團法人民間司法改革基金會備份。
